ACORDAO-COMPLETO-2587222

ACÓRDÃO DE RELAÇÃO

ACÓRDÃO DE RELAÇÃO 4034/2023 ATA 15/2023 - PRIMEIRA CÂMARA

Acórdão 4034/2023-TCU-Primeira Câmara
Vistos e relacionados estes autos de tomada de contas especial instaurada pelo Banco do Nordeste do Brasil S.A. (BNB) , em desfavor da Universidade Estadual Vale do Acaraú, Antonio Colaco Martins, Associação Científica de Estudos Agrários e Alexandre Holanda Sampaio, em razão da não comprovação da regular aplicação dos recursos repassados por força do Convênio Fundeci 2007/045;
Considerando a aprovação da Resolução-TCU 344/2022, que estabelece a prescrição quinquenal das pretensões punitiva e de ressarcimento nos processos de controle externo (art. 2º) , bem como regulamenta a prescrição intercorrente (art. 8º) ;
Considerando que, nos casos de não comprovação da regular aplicação de recursos, o termo inicial é fixado na data em que as contas deveriam ser apresentadas ao órgão competente (art. 4º, inc. I, da Resolução-TCU 344/2022) , qual seja, 24/9/2013 (peça 34) ;
Considerando o curso de prazo superior a 5 anos entre a apresentação da prestação de contas (24/9/2013) e o início das apurações (28/12/2018) relativamente aos responsáveis Antonio Colaco Martins, Associação Científica de Estudos Agrários e Alexandre Holanda Sampaio, não havendo evidências de atos interruptivos no intervalo indicado;
Considerando a prescrição intercorrente evidenciada pela inércia no procedimento de prestação de contas por prazo superior a 3 anos entre a notificação endereçada à Universidade Estadual Vale do Acaraú informando a existência de pendências na prestação de contas apresentada e solicitando providências (12/6/2015) e a aprovação de pareceres pela não comprovação da execução física e financeira do convênio (28/12/2018) ;
Considerando as manifestações uníssonas da Unidade Técnica e do Ministério Público junto ao TCU, no sentido de arquivar o presente processo, em razão da configuração da prescrição;
Considerando que o Regimento Interno do TCU estabelece que, a critério do Relator, poderá ser submetido ao Colegiado, mediante Relação, processo em que o Relator acolhe um dos pareceres que não conclui pela irregularidade (art. 143, I, "b", do RI/TCU) ;
Os Ministros do Tribunal de Contas da União, reunidos em sessão da Primeira Câmara, ACORDAM, por unanimidade, com fundamento no art. 1º, inciso I, da Lei 8.443/1992, art. 143, inciso I, alínea "b", do Regimento Interno/TCU e art. 11, da Resolução-TCU 344/2022, em determinar o arquivamento do processo, em razão da consumação da prescrição, em linha com os pareceres precedentes e dar ciência desta decisão aos responsáveis. 
1. Processo TC-Processo 041.325/2021-4 (TOMADA DE CONTAS ESPECIAL) 
	1.1. Responsáveis: Alexandre Holanda Sampaio (XXX.779.543-XX) ; Antonio Colaco Martins (XXX.263.273-XX) ; Associacao Cientifica de Estudos Agrarios (04.404.093/0001-70) ; Universidade Estadual Vale do Acarau (07.821.622/0001-20) .
	1.2. Órgão/Entidade: Banco do Nordeste do Brasil S.a..
	1.3. Relator: Ministro Walton Alencar Rodrigues.
	1.4. Representante do Ministério Público: Procurador Rodrigo Medeiros de Lima.
	1.5. Unidade Técnica: Unidade de Auditoria Especializada em Tomada de Contas Especial (AudTCE) .
	1.6. Representação legal: não há.
	1.7. Determinações/Recomendações/Orientações: não há.

Primeira Câmara

Banco do Nordeste do Brasil S.a..

Alexandre Holanda Sampaio (XXX.779.543-XX); Antonio Colaco Martins (XXX.263.273-XX); Associacao Cientifica de Estudos Agrarios (04.404.093/0001-70); Universidade Estadual Vale do Acarau (07.821.622/0001-20).

WALTON ALENCAR RODRIGUES

não há.

Procurador Rodrigo Medeiros de Lima.

TOMADA DE CONTAS ESPECIAL (TCE)

Unidade de Auditoria Especializada em Tomada de Contas Especial (AudTCE).